---
title: 'Adults'
author: "Autors: Josep Alòs Pascual i Daniel Galan Vilella"
date: "Gener 2020"
output:
  html_document:
    highlight: default
    number_sections: yes
    theme: cosmo
    toc: yes
    toc_depth: 2

  word_document: default
  pdf_document:
    highlight: zenburn
    toc: yes
---

```{r setup, include=FALSE}
knitr::opts_chunk$set(echo = TRUE, cache = TRUE)
library(ggplot2)
library(VIM) # Provides kNN
library(FactoMineR)
```
******
# Descripció del dataset

El dataset que utilitzarem per aquesta pràctica és el Adult Data Set que trobem en el següent enllaç: https://archive.ics.uci.edu/ml/datasets/Adult

Informació sobre els atributs:

Llista d'atributs i el seu tipus:

- age: Variable continua.
- workclass: Categòrica. Possibles valors: *Private, Self-emp-not-inc, Self-emp-inc, Federal-gov, Local-gov, State-gov, Without-pay, Never-worked*.
- fnlwgt: Variable continua.
- education: Categòrica. Possibles valors: *Bachelors, Some-college, 11th, HS-grad, Prof-school, Assoc-acdm, Assoc-voc, 9th, 7th-8th, 12th, Masters, 1st-4th, 10th, Doctorate, 5th-6th, Preschool*.
- education-num: Variable numèrica ordinal.
- marital-status: Categòrica. Possibles valors: *Married-civ-spouse, Divorced, Never-married, Separated, Widowed, Married-spouse-absent, Married-AF-spouse*.
- occupation: Categòrica. Possibles valors: *Tech-support, Craft-repair, Other-service, Sales, Exec-managerial, Prof-specialty, Handlers-cleaners, Machine-op-inspct, Adm-clerical, Farming-fishing, Transport-moving, Priv-house-serv, Protective-serv, Armed-Forces*.
- relationship: Categòrica. Possibles valors: *Wife, Own-child, Husband, Not-in-family, Other-relative, Unmarried*.
- race: Categòrica. Possibles valors: *White, Asian-Pac-Islander, Amer-Indian-Eskimo, Other, Black*.
- sex: Categòrica: *Female, Male*.
- capital-gain: Variable continua.
- capital-loss: Variable continua.
- hours-per-week: Variable continua.
- native-country: Categòrica. Possibles valors: *United-States, Cambodia, England, Puerto-Rico, Canada, Germany, Outlying-US(Guam-USVI-etc), India, Japan, Greece, South, China, Cuba, Iran, Honduras, Philippines, Italy, Poland, Jamaica, Vietnam, Mexico, Portugal, Ireland, France, Dominican-Republic, Laos, Ecuador, Taiwan, Haiti, Columbia, Hungary, Guatemala, Nicaragua, Scotland, Thailand, Yugoslavia, El-Salvador, Trinadad&Tobago, Peru, Hong, Holand-Netherlands*.
- Income: Categòrica. Possibles valors: *$>$ 50 K, $<=$ 50 K*. Aquesta variable és la que s'intenta predir en l'article original del conjunt de dades.

L'objectiu d'aquest projecte és estudiar la relació que hi ha entre els diferents 
atributs censals de la població d'Estats Units, i addicionalment com es relacionen amb
si tenen uns ingressos superiors o inferiors a 50.000 dòlars anuals.

El principal estudi que es vol fer és trobar quina variable és més significativa a
l'hora d'explicar si els ingressos superen aquest llindar o no. Addicionalment, es
buscaràn correlacions entre els diferents atributs, com per exemple les hores 
treballades a la setmana i els guanys de capital. Per últim, s'intentarà trobar 
regles que ens intentin explicar si una persona guanyarà més o menys de llindar de 
50.000 dòlars anuals.

******
# Itegració i selecció de les dades d'interès a analitzar

Primer de tot carreguem les dades del conjunt de dades i n'anomenem les columnes:

```{r message= FALSE, warning=FALSE}
# Carreguem el joc de dades
dadesAdult <- read.csv('adult.data',stringsAsFactors = FALSE,
                       header = FALSE, strip.white = TRUE)

# Noms dels atributs
names(dadesAdult) <- c("age", "workclass", "fnlwgt", "education", "education-num",
                       "marital-status", "occupation", "relationship", "race",
                       "sex", "capital-gain", "capital-loss", "hour-per-week",
                       "native-country", "income")

numericalCols <- c("age", "fnlwgt", "education-num", "capital-gain", "capital-loss",
                    "hour-per-week")
categoricalCols <- c("workclass", "education", "marital-status",
                      "occupation", "relationship", "race", "sex",
                      "native-country", "income")
```

Un cop carregades les dades, assignem el tipus correcte a les columnes:
```{r}
# Convertim a factors les variables categòriques
for (i in categoricalCols){
  dadesAdult[,i] <- as.factor(dadesAdult[,i])
}

summary(dadesAdult)
```


Aquest dataset té una peculiaritat, i és que ens proporciona la variable *fnlwgt*,
que ens indica el valor estimat de persones en el cens que són similars al registre
actual. Per tant, s'hauria de tenir en compte aquest valor quan es fan estudis de la
distribució de les dades, per exemple. Una forma de tenir en compte aquesta dada és
repetir cada registre aquest nombre de vegades, potser afegint una mica de soroll per
evitar tenir molts valors idèntics. Tot i això, de cara a aquest estudi, no es tindrà
en compte aquesta variable. Tampoc es tindran en compte les variables *relationship*
(que es pot deduïr de *marital status*), ni *education*, equivalent a la variable 
*education_num*. S'ha optat per mantenir la variable numèrica sobre l'educació ja
que, al estar expressada de forma numèrica, ens permet mantenir l'ordre dels nivells
d'estudis. Per tant, eliminem les columnes esmentades:

```{r}
numericalCols <- c("age", "education-num", "capital-gain", "capital-loss",
                    "hour-per-week")
categoricalCols <- c("workclass", "marital-status", "occupation", "race",
                     "sex", "native-country", "income")
dadesAdult$relationship <- NULL
dadesAdult$education <- NULL
dadesAdult$fnlwgt <- NULL
```
******

******
# Neteja de les dades

## Identificació d'inconsistències
Busquem persones que diuen que no han treballat mai i han reportat N hores per setmana:
```{r}
indices <- which(dadesAdult$workclass == "Never-worked" & 
                   dadesAdult$`hour-per-week` > 0)
dadesAdult[indices, c(2, 10)]
```

En aquests casos, assignem a 0 el valor de les hores treballades per setmana:
```{r}
dadesAdult$`hour-per-week`[indices] <- 0
```

## Identificació de valors buits
Per tal de fer una neteja de les dades i comprovar si existeixen valors buits, comencem mirant aquells que són nulls.

```{r message= FALSE, warning=FALSE}
colSums(is.na(dadesAdult))
```

Seguim comprovant si existeixen columnes amb una cadena de text buida.

```{r message= FALSE, warning=FALSE}
colSums(dadesAdult == "", na.rm=TRUE)
```

Finalment, busquem columnes que continguin valors buits indicats amb el valor '?':

```{r message= FALSE, warning=FALSE}
colSums(dadesAdult == "?", na.rm=TRUE)
```

Veiem que a *workclass*, *occupation*, i a *native-country* ens aparexien valors buits. Eliminem aquests atributs i els assignem com a buits:

```{r}
dadesAdult$workclass[which(dadesAdult$workclass == "?")] <- NA
dadesAdult$occupation[which(dadesAdult$occupation == "?")] <- NA
dadesAdult$`native-country`[which(dadesAdult$`native-country` == "?")] <- NA
```

Comprovem que, efectivament, hem transformat els valors "?" a nuls.

```{r}
colSums(is.na(dadesAdult))
colSums(dadesAdult == "?", na.rm=TRUE)
```

## Imputació dels valors buits
Utilitzem el mètode kNN per assignar valors als camps buits, utilitzant els 5 registres més propers:
```{r}
dadesAdult <- kNN(dadesAdult,
                  variable = c("workclass", "occupation", "native-country"),
                  k = 5)

summary(dadesAdult)
```


Per assegurar la consistència, mirem si les dades imputades incompleixen la condició que hem imposat anteriorment, on es comprova si la gent que mai ha treballat havia imputat hores setmanals.
```{r}
which(dadesAdult$workclass == "Never-worked" & dadesAdult$`hour-per-week` > 0)
```
Veiem que no hem afegit cap inconsistència a les dades en fer la imputació.


## Detecció d'outliers

Busquem valors atípics en el dataset. Per fer-ho, es mostraran les variables 
continues utilitzant gràfics de caixes. Els valors que siguin menors que
$1,5 * Q_1$ o majors que $1,5 * Q_4$ (amb $Q_n$ sent el quartil N dels valors) es
consideren outliers.

```{r}
continuousAttrs <- c("age", "capital-gain", "capital-loss", "hour-per-week")
for (i in continuousAttrs){
  boxplot(dadesAdult[,i], main=i)
  outliers <- boxplot.stats(dadesAdult[,i])$out
  ran <- range(outliers)
  print(ran)
  print(sprintf("%d outliers", length(outliers)))
  
  # Uncomment to print the indices of the outliers
  # indices <- which(dadesAdult[,i] %in% outliers)
  # print(paste(c("Their indices are ", indices)))
}
```

******
******
# Anàlisi de les dades
## Selecció dels grups de dades que es volen analitzar/comparar
En aquest estudi s'analitzaran diferents atributs del cens per tal de trobar una
explicació a si una persona guanya més o menys de 50.000 dòlars anuals. Per fer
aquest estudi, primer de tot s'estudiarà la normalitat i homogeneïtat dels diferents
atributs i després s'estudiaran les dades censals a partir d'anàlisis estadístics. 

En l'apartat de càrrega de dades, hem s'han eliminat les variables *fnlwgt*,
*relationship* i *education*. Totes les altres variables seran utilitzades en
els estudis estadístics.

## Comprovació de la normalitat i homogeneïtat de la variància

## Aplicació de proves estadístiques per comparar els grups de dades.
>En funció de les dades i de l'objectiu de l'estudi, aplicar proves de contrast d'hipòtesis, correlacions, regressions, etc. Aplicar almenys tres mètodes d'anàlisi diferents.

### Estudi de l'impacte dels atributs en la variança d'*income*
Primer de tot, intentem trobar quina variable explica més la variança en la variable 
*income*. Per fer-ho, utilitzarem l'anàlisi PCA (*Principal Component Analysis*) amb 
les dades numèriques, i l'anàlisi MCA (*Multiple Correspondence Analysis*) per les 
variables categòriques.
```{r}
dades.pca <- prcomp(dadesAdult[,numericalCols], center=TRUE, scale=TRUE)
summary(dades.pca)
```

Com que s'han fet servir 5 variables en l'anàlisi PCA, i el resultat són 5
components que expliquen un 90% de la variança, veiem que no ens ha servit per reduïr
la dimensionalitat del dataset, però aquestes 5 variables tenen un gran impacte en la
variança.

```{r}
dades.mca <- MCA(dadesAdult[,categoricalCols], graph=FALSE)
head(dades.mca$eig)
```
En l'anàlisi MCA, en canvi, amb les 5 components principals només podem explicar un 
10% de la variança.

### Estudi de correlació
Volem estudiar si la variable *capital-gain* i la variable *sex* són independents o 
no. Per fer-ho, es farà un estudi amb la següent hipòtesi: "els guanys de capital per persones de sexe masculí segueix la mateixa distribució per les persones de sexe femení".

Formalitzem l'estudi estadístic:
$$
H_0: \mu_{masculi} = \mu_{femeni}
$$
$$
H_1: \mu_{masculi} \ne \mu_{femeni}
$$

Segons els tests de normalitat realitzats anteriorment, no podem assumir normalitat en la variable *capital-gain*. Per tant, utilitzarem el test de suma de rangs de Wilcoxon (o test U de Mann-Whitney) amb una confiança del 95%.

```{r}
gainsHomes <- dadesAdult$`capital-gain`[which(dadesAdult$sex == "Male")]
gainsDones <- dadesAdult$`capital-gain`[which(dadesAdult$sex == "Female")]

wilcox.test(gainsHomes, gainsDones, correct=FALSE)
```

El valor p és més petit de 0,05; i per tant rebutgem $H_0$.


### Regles del dataset
L'últim estudi que es farà ens servirà per extreure regles explicatives de la 
variable *income* a partir dels altres atributs. Per fer-ho, utilitzarem el model
per crear àrbres de decisió C5.0.
```{r}
y <- dadesAdult[,12]
X <- dadesAdult[,1:11]

model <- C50::C5.0(X, y, rules=TRUE, control=C50::C5.0Control(
  seed=555,
  CF=.01,
  noGlobalPruning=FALSE
))
summary(model)
```

El model ens ha generat 21 regles que descriuen el dataset. Per exemple, la regla 13:
$$ 4650 \lt capitalGain \lt 4787 \implies income \gt 50K $$
ens indica que quan el capital es troba en aquest rang, amb un 96,4% de probabilitat la persona tindrà uns ingressos anuals superiors a 50.000 dòlars.

Veiem també que l'atribut que s'ha fet servir més vegades per definir el model és el nivell d'educació.

******

******
# Representació dels resultats a partir de taules i gràfiques

******

******
# Conclusions
******
