---
title: 'Adults'
author: "Autors: Josep Alòs Pascual i Daniel Galan Vilella"
date: "Gener 2020"
output:
  html_document:
    highlight: default
    number_sections: yes
    theme: cosmo
    toc: yes
    toc_depth: 2

  word_document: default
  pdf_document:
    highlight: zenburn
    toc: yes
---

```{r setup, include=FALSE}
knitr::opts_chunk$set(echo = TRUE, cache = TRUE)
library(ggplot2)
library(VIM) # Provides kNN
```
******
# Descripció del dataset

El dataset que utilitzarem per aquesta pràctica és el Adult Data Set que trobem en el següent enllaç: https://archive.ics.uci.edu/ml/datasets/Adult

Informació sobre els atributs:

Llista d'atributs i el seu tipus:

- age: Variable continua.
- workclass: Categòrica. Possibles valors: *Private, Self-emp-not-inc, Self-emp-inc, Federal-gov, Local-gov, State-gov, Without-pay, Never-worked*.
- fnlwgt: Variable continua.
- education: Categòrica. Possibles valors: *Bachelors, Some-college, 11th, HS-grad, Prof-school, Assoc-acdm, Assoc-voc, 9th, 7th-8th, 12th, Masters, 1st-4th, 10th, Doctorate, 5th-6th, Preschool*.
- education-num: Variable numèrica ordinal.
- marital-status: Categòrica. Possibles valors: *Married-civ-spouse, Divorced, Never-married, Separated, Widowed, Married-spouse-absent, Married-AF-spouse*.
- occupation: Categòrica. Possibles valors: *Tech-support, Craft-repair, Other-service, Sales, Exec-managerial, Prof-specialty, Handlers-cleaners, Machine-op-inspct, Adm-clerical, Farming-fishing, Transport-moving, Priv-house-serv, Protective-serv, Armed-Forces*.
- relationship: Categòrica. Possibles valors: *Wife, Own-child, Husband, Not-in-family, Other-relative, Unmarried*.
- race: Categòrica. Possibles valors: *White, Asian-Pac-Islander, Amer-Indian-Eskimo, Other, Black*.
- sex: Categòrica: *Female, Male*.
- capital-gain: Variable continua.
- capital-loss: Variable continua.
- hours-per-week: Variable continua.
- native-country: Categòrica. Possibles valors: *United-States, Cambodia, England, Puerto-Rico, Canada, Germany, Outlying-US(Guam-USVI-etc), India, Japan, Greece, South, China, Cuba, Iran, Honduras, Philippines, Italy, Poland, Jamaica, Vietnam, Mexico, Portugal, Ireland, France, Dominican-Republic, Laos, Ecuador, Taiwan, Haiti, Columbia, Hungary, Guatemala, Nicaragua, Scotland, Thailand, Yugoslavia, El-Salvador, Trinadad&Tobago, Peru, Hong, Holand-Netherlands*.
- Income: Categòrica. Possibles valors: *$>$ 50 K, $<=$ 50 K*. Aquesta variable és la que s'intenta predir en l'article original del conjunt de dades.

L'objectiu d'aquest projecte és estudiar la relació que hi ha entre els diferents 
atributs censals de la població d'Estats Units, i addicionalment com es relacionen amb
si tenen uns ingressos superiors o inferiors a 50.000 dòlars annuals.

El principal estudi que es vol fer és trobar quina variable és més significativa a
l'hora d'explicar si els ingressos superen aquest llindar o no. Addicionalment, es
buscaràn correlacions entre els diferents atributs, com per exemple les hores 
treballades a la setmana i els guanys de capital. Per últim, s'intentarà demostrar
si les característiques censals de les persones que es troben en un costat o l'altre
del llindar d'ingressos són significativament diferents.

******
# Itegració i selecció de les dades d'interès a analitzar

Primer de tot carreguem les dades del conjunt de dades i n'anomenem les columnes:

```{r message= FALSE, warning=FALSE}
# Carreguem el joc de dades
dadesAdult <- read.csv('adult.data',stringsAsFactors = FALSE,
                       header = FALSE, strip.white = TRUE)

# Noms dels atributs
names(dadesAdult) <- c("age", "workclass", "fnlwgt", "education", "education-num",
                       "marital-status", "occupation", "relationship", "race",
                       "sex", "capital-gain", "capital-loss", "hour-per-week",
                       "native-country", "income")

numericalCols <- c("age", "fnlwgt", "education-num", "capital-gain", "capital-loss",
                    "hour-per-week")
categoricalCols <- c("workclass", "education", "marital-status",
                      "occupation", "relationship", "race", "sex",
                      "native-country", "income")
```

Un cop carregades les dades, assignem el tipus correcte a les columnes:
```{r}
# Convertim a factors les variables categòriques
for (i in categoricalCols){
  dadesAdult[,i] <- as.factor(dadesAdult[,i])
}

summary(dadesAdult)
```


Aquest dataset té una peculiaritat, i és que ens proporciona la variable *fnlwgt*,
que ens indica el valor estimat de persones en el cens que són similars al registre
actual. Per tant, s'hauria de tenir en compte aquest valor quan es fan estudis de la
distribució de les dades, per exemple. Una forma de tenir en compte aquesta dada és
repetir cada registre aquest nombre de vegades, potser afegint una mica de soroll per
evitar tenir molts valors idèntics. Tot i això, de cara a aquest estudi, no es tindrà
en compte aquesta variable. Tampoc es tindran en compte les variables *relationship*
(que es pot deduïr de *marital status*), ni *education*, equivalent a la variable 
*education_num*. S'ha optat per mantenir la variable numèrica sobre l'educació ja
que, al estar expressada de forma numèrica, ens permet mantenir l'ordre dels nivells
d'estudis. Per tant, eliminem les columnes esmentades:

```{r}
numericalCols <- c("age", "education-num", "capital-gain", "capital-loss",
                    "hour-per-week")
categoricalCols <- c("workclass", "marital-status", "occupation", "race",
                     "sex", "native-country", "income")
dadesAdult$relationship <- NULL
dadesAdult$education <- NULL
dadesAdult$fnlwgt <- NULL
```
******

******
# Neteja de les dades

## Identificació d'inconsistències
Busquem persones que diuen que no han treballat mai i han reportat N hores per setmana:
```{r}
indices <- which(dadesAdult$workclass == "Never-worked" & 
                   dadesAdult$`hour-per-week` > 0)
dadesAdult[indices, c(2, 10)]
```

En aquests casos, assignem a 0 el valor de les hores treballades per setmana:
```{r}
dadesAdult$`hour-per-week`[indices] <- 0
```

## Identificació de valors buits
Per tal de fer una neteja de les dades i comprovar si existeixen valors buits, comencem mirant aquells que són nulls.

```{r message= FALSE, warning=FALSE}
colSums(is.na(dadesAdult))
```

Seguim comprovant si existeixen columnes amb una cadena de text buida.

```{r message= FALSE, warning=FALSE}
colSums(dadesAdult == "", na.rm=TRUE)
```

Finalment, busquem columnes que continguin valors buits indicats amb el valor '?':

```{r message= FALSE, warning=FALSE}
colSums(dadesAdult == "?", na.rm=TRUE)
```

Veiem que a *workclass*, *occupation*, i a *native-country* ens aparexien valors buits. Eliminem aquests atributs i els assignem com a buits:

```{r}
dadesAdult$workclass[which(dadesAdult$workclass == "?")] <- NA
dadesAdult$occupation[which(dadesAdult$occupation == "?")] <- NA
dadesAdult$`native-country`[which(dadesAdult$`native-country` == "?")] <- NA
```

Comprovem que, efectivament, hem transformat els valors "?" a nuls.

```{r}
colSums(is.na(dadesAdult))
colSums(dadesAdult == "?", na.rm=TRUE)
```

## Imputació dels valors buits
Utilitzem el mètode kNN per assignar valors als camps buits, utilitzant els 5 registres més propers:
```{r}
dadesAdult <- kNN(dadesAdult,
                  variable = c("workclass", "occupation", "native-country"),
                  k = 5)

summary(dadesAdult)
```


Per assegurar la consistència, mirem si les dades imputades incompleixen la condició que hem imposat anteriorment, on es comprova si la gent que mai ha treballat havia imputat hores setmanals.
```{r}
which(dadesAdult$workclass == "Never-worked" & dadesAdult$`hour-per-week` > 0)
```
Veiem que no hem afegit cap inconsistència a les dades en fer la imputació.


## Detecció d'outliers

Busquem valors atípics en el dataset. Per fer-ho, es mostraran les variables 
numèriques utilitzant gràfics de caixes. Els valors que siguin menors que
$1,5 * Q_1$ o majors que $1,5 * Q_4$ (amb $Q_n$ sent el quartil N dels valors) es
consideren outliers.

```{r}
for (i in numericalCols){
  boxplot(dadesAdult[,i], main=i)
  outliers <- boxplot.stats(dadesAdult[,i])$out
  ran <- range(outliers)
  print(ran)
  print(sprintf("%d outliers", length(outliers)))
  
  # Uncomment to print the indices of the outliers
  # indices <- which(dadesAdult[,i] %in% outliers)
  # print(paste(c("Their indices are ", indices)))
}
```

## Exportació de les dades preprocessades

```{r message= FALSE, warning=FALSE}

write.csv(dadesAdult, "Adults_data_clean.csv")

```

******
******
# Anàlisi de les dades
## Selecció dels grups de dades que es volen analitzar/comparar

## Comprovació de la normalitat i homogeneïtat de la variància

Per tal de comprovar la normalitat en les variables quantitatives, utilitzarem la prova Anderson-Darling. per acabar determinant aquelles variables que no segueixen una distribució normal.

```{r message= FALSE, warning=FALSE}
# install.packages('nortest')
library(nortest)

alpha = 0.05
col.names = colnames(dadesAdult)

for (i in 1:ncol(dadesAdult)) {
  if (i == 1) cat("Variables que no siguen una distribución normal:\n")
  if (is.integer(dadesAdult[,i]) | is.numeric(dadesAdult[,i])) {
    p_val = ad.test(dadesAdult[,i])$p.value
    if (p_val < alpha) {
      cat(col.names[i])
    
      # Format output
      if (i < ncol(dadesAdult) - 1) cat(", ")
      if (i %% 3 == 0) cat("\n")
    }
  }
}

```


Una vegada comprovada la normalitat, utilitzarem el test de Fligner-Killeen per comprovar la homogeneïtat de les variances. Comprovem la homogeneïtat de 

```{r message= FALSE, warning=FALSE}

fligner.test( ~ , data = dadesAdult)

```

## Aplicació de proves estadístiques per comparar els grups de dades.
>En funció de les dades i de l'objectiu de l'estudi, aplicar proves de contrast d'hipòtesis, correlacions, regressions, etc. Aplicar almenys tres mètodes d'anàlisi diferents.

<!-- Fer un PCA, un MCA, o arbre de decisions per estudiar quin atribut explica més l'etiqueta -->

<!-- Fer un estudi de dues variables chi-squared (p.e. gain > per un sexe o un altre)-->

<!-- Fer un test de chow de les variables separades per label (test de permanència estructural) -->

******

******
# Representació dels resultats a partir de taules i gràfiques

******

******
# Conclusions

******
