---
title: 'Adults'
author: "Autors: Josep Alòs Pascual i Daniel Galan Vilella"
date: "Gener 2020"
output:
  html_document:
    highlight: default
    number_sections: yes
    theme: cosmo
    toc: yes
    toc_depth: 2

  word_document: default
  pdf_document:
    highlight: zenburn
    toc: yes
---

```{r setup, include=FALSE}
knitr::opts_chunk$set(echo = TRUE)
library(ggplot2)
library(VIM) # Provides kNN
```
******
# Descripció del dataset

El dataset que utilitzarem per aquesta pràctica és el Adult Data Set que trobem en el següent enllaç: https://archive.ics.uci.edu/ml/datasets/Adult

Informació sobre els atributs:

Llista d'atributs i el seu tipus:

- age: Variable continua.
- workclass: Categòrica. Possibles valors: *Private, Self-emp-not-inc, Self-emp-inc, Federal-gov, Local-gov, State-gov, Without-pay, Never-worked*.
- fnlwgt: Variable continua.
- education: Categòrica. Possibles valors: *Bachelors, Some-college, 11th, HS-grad, Prof-school, Assoc-acdm, Assoc-voc, 9th, 7th-8th, 12th, Masters, 1st-4th, 10th, Doctorate, 5th-6th, Preschool*.
- education-num: Variable continua.
- marital-status: Categòrica. Possibles valors: *Married-civ-spouse, Divorced, Never-married, Separated, Widowed, Married-spouse-absent, Married-AF-spouse*.
- occupation: Categòrica. Possibles valors: *Tech-support, Craft-repair, Other-service, Sales, Exec-managerial, Prof-specialty, Handlers-cleaners, Machine-op-inspct, Adm-clerical, Farming-fishing, Transport-moving, Priv-house-serv, Protective-serv, Armed-Forces*.
- relationship: Categòrica. Possibles valors: *Wife, Own-child, Husband, Not-in-family, Other-relative, Unmarried*.
- race: Categòrica. Possibles valors: *White, Asian-Pac-Islander, Amer-Indian-Eskimo, Other, Black*.
- sex: Categòrica: *Female, Male*.
- capital-gain: Variable continua.
- capital-loss: Variable continua.
- hours-per-week: Variable continua.
- native-country: Categòrica. Possibles valors: *United-States, Cambodia, England, Puerto-Rico, Canada, Germany, Outlying-US(Guam-USVI-etc), India, Japan, Greece, South, China, Cuba, Iran, Honduras, Philippines, Italy, Poland, Jamaica, Vietnam, Mexico, Portugal, Ireland, France, Dominican-Republic, Laos, Ecuador, Taiwan, Haiti, Columbia, Hungary, Guatemala, Nicaragua, Scotland, Thailand, Yugoslavia, El-Salvador, Trinadad&Tobago, Peru, Hong, Holand-Netherlands*.
- Income: Categòrica. Possibles valors: *$>$ 50 K, $<=$ 50 K*.

Com a primer pas carreguem el dataset:

******
# Itegració i selecció de les dades d'interès a analitzar

Primer de tot carreguem les dades del conjunt de dades i n'anomenem les columnes:

```{r message= FALSE, warning=FALSE}
# Carreguem el joc de dades
dadesAdult <- read.csv('adult.data',stringsAsFactors = FALSE,
                       header = FALSE, strip.white = TRUE)

# Noms dels atributs
names(dadesAdult) <- c("age", "workclass", "fnlwgt", "education", "education-num",
                       "marital-status", "occupation", "relationship", "race",
                       "sex", "capital-gain", "capital-loss", "hour-per-week",
                       "native-country", "income")

numericalCols <- c("age", "fnlwgt", "education-num", "capital-gain", "capital-loss",
                    "hour-per-week")
categoricalCols <- c("workclass", "education", "marital-status",
                      "occupation", "relationship", "race", "sex",
                      "native-country", "income")

summary(dadesAdult)
```

Un cop carregades les dades, assignem el tipus correcte a les columnes:
```{r}
# Convertim a factors les variables categòriques
for (i in categoricalCols){
  dadesAdult[,i] <- as.factor(dadesAdult[,i])
}

summary(dadesAdult)
```

******

******
# Neteja de les dades

## Identificació d'inconsistències
Busquem persones que diuen que no han treballat mai i han reportat N hores per setmana:
```{r}
indices <- which(dadesAdult$workclass == "Never-worked" & 
                   dadesAdult$`hour-per-week` > 0)
dadesAdult[indices, c(2, 13)]
```

En aquests casos, assignem a 0 el valor de les hores treballades per setmana:
```{r}
dadesAdult$`hour-per-week`[indices] <- 0
```

## Identificació de valors buits
Per tal de fer una neteja de les dades i comprovar si existeixen valors buits, comencem mirant aquells que són nulls.

```{r message= FALSE, warning=FALSE}
colSums(is.na(dadesAdult))
```

Seguim comprovant si existeixen columnes amb una cadena de text buida.

```{r message= FALSE, warning=FALSE}
colSums(dadesAdult == "", na.rm=TRUE)
```

Finalment, busquem columnes que continguin valors buits indicats amb el valor '?':

```{r message= FALSE, warning=FALSE}
colSums(dadesAdult == "?", na.rm=TRUE)
```

Veiem que a *workclass*, *occupation*, i a *native-country* ens aparexien valors buits. Eliminem aquests atributs i els assignem com a buits:

```{r}
dadesAdult$workclass[which(dadesAdult$workclass == "?")] <- NA
dadesAdult$occupation[which(dadesAdult$occupation == "?")] <- NA
dadesAdult$`native-country`[which(dadesAdult$`native-country` == "?")] <- NA
```

Comprovem que, efectivament, hem transformat els valors "?" a nuls.

```{r}
colSums(is.na(dadesAdult))
colSums(dadesAdult == "?", na.rm=TRUE)
```

## Imputació dels valors buits
Utilitzem el mètode kNN per assignar valors als camps buits, utilitzant els 5 registres més propers:
```{r}
dadesAdult <- kNN(dadesAdult,
                  variable = c("workclass", "occupation", "native-country"),
                  k = 5)

summary(dadesAdult)
```


## Detecció d'outliers

******
******
# Anàlisi de les dades
## Selecció dels grups de dades que es volen analitzar/comparar

## Comprovació de la normalitat i homogeneïtat de la variància

## Aplicació de proves estadístiques per comparar els grups de dades.
>En funció de les dades i de l'objectiu de l'estudi, aplicar proves de contrast d'hipòtesis, correlacions, regressions, etc. Aplicar almenys tres mètodes d'anàlisi diferents.

******

******
# Representació dels resultats a partir de taules i gràfiques

******

******
# Conclusions

******
